臺灣高雄地方法院刑事判決　　　　 110年度審交易字第1029號
公　訴　人　臺灣高雄地方檢察署檢察官
被　　　告　蔡美貞




上列被告因公共危險案件，經檢察官提起公訴（110 年度偵字第
00000 號），被告於準備程序中，就被訴事實為有罪之陳述，本
院告知其簡式審判程序之旨，聽取當事人意見後，改依簡式審判
程序審理，茲判決如下：
    主  文
蔡美貞犯不能安全駕駛動力交通工具罪，累犯，處有期徒刑壹年
。
    事  實
一、蔡美貞於民國110 年11月15日12時許起，在高雄市○○區○
    ○○路00號10樓之8 住處內飲用酒類後，吐氣所含酒精濃度
    達每公升0.25毫克以上之程度，竟仍基於酒後駕駛動力交通
    工具之犯意，於同日21時許，騎乘屬於動力交通工具之車牌
    號碼000-000 號普通重型機車上路。嗣於同日21時5 分許，
    行經高雄市○○區○○○路00號前，因未戴安全帽及身有酒
    味為警攔檢，並於同日21時14分許施以檢測，得知蔡美貞吐
    氣所含酒精濃度達每公升0.40毫克後，而查悉上情。
二、案經高雄市政府警察局新興分局報告臺灣高雄地方檢察署檢
    察官偵查起訴。
    理  由
壹、程序事項：
    本件被告蔡美貞所犯係死刑、無期徒刑、最輕本刑為3 年以
    上有期徒刑以外之罪，其於準備程序中就被訴事實為有罪之
    陳述，經法官告知簡式審判程序之旨，並聽取公訴人及被告
    之意見後，本院依刑事訴訟法第273 條之1 第1 項之規定，
    裁定進行簡式審判程序。又本件係依前條規定行簡式審判程
    序，其證據調查依同法第273 條之2 所定原不受審判外陳述
    排除之限制；且檢察官及被告均對於卷內各項證據亦不爭執
    證據能力，復無事證顯示有何違法取得或類此瑕疵之情，故
    卷內所列各項證據，自均有證據能力，合先敘明。
貳、實體事項：
    上揭犯罪事實，業據被告於本院審理時坦承不諱（見本院卷
    第35、39頁），並有高雄市政府警察局新興分局酒精濃度呼
    氣測試報告、呼氣酒精測試器檢定合格證書影本、高雄市政
    府警察局舉發違反道路交通管理事件通知單等件在卷可稽（
    見警卷第11、13、23頁），足認被告上開任意性自白核與客
    觀事實相符，堪以採信。是本件事證明確，被告犯行堪以認
    定，應依法論科。
參、論罪科刑：
一、按行為後法律有變更者，適用行為時之法律。但行為後之法
    律有利於行為人者，適用最有利於行為人之法律，刑法第2
    條第1 項定有明文。查被告行為後，刑法第185 條之3 之規
    定，業於111 年1 月28日公布施行，並於111 年1 月30日起
    生效，此次修正提高該條項之法定刑，經比較新舊法之結果
    ，以修正前刑法第185 條之3 之規定較有利於被告。核被告
    所為，係犯修正前刑法第185 條之3 第1 項第1 款之不能安
    全駕駛動力交通工具罪。
二、累犯：
    被告前因不能安全駕駛、過失傷害案件，分別經本院以106
    年度審交易字第1206號判決判處有期徒刑7 月確定、以108
    年度交簡字第699 號判決判處有期徒刑3 月確定，上開各罪
    並經本院以108 年度聲字第1802號裁定應執行有期徒刑9 月
    確定（下稱甲案）；又因不能安全駕駛案件，經臺灣橋頭地
    方法院以107 年度審交易字第580 號判決判處有期徒刑8 月
    確定（下稱乙案），上開甲、乙案接續執行，於109 年1 月
    14日執行完畢等情，有臺灣高等法院被告前案紀錄表在卷可
    憑，被告於前開執行完畢後5 年內故意再犯本件有期徒刑以
    上之罪，為累犯。茲審酌被告本案所違犯之罪名，其保護法
    益與前罪相同，而被告於執行完畢後，理應產生警惕作用，
    不再觸犯有期徒刑以上之罪，然而卻於執行完畢5 年內故意
    再犯本案，足見其對於刑罰之反應力薄弱，而具特別惡性及
    反覆犯罪之情，就被告所犯本罪，應予加重其刑。
三、量刑：
    爰審酌被告前已有多次酒醉駕車經判處有期徒刑之刑案紀錄
    ，此有臺灣高等法院被告前案紀錄表在卷可憑（累犯部分無
    重複評價），再犯本件同質性之公共危險犯行（第9 犯），
    顯見其守法觀念薄弱，前開刑之執行未能使被告心生悔悟，
    足見若無給予較重之刑罰，則無法使被告心生警惕；惟念其
    犯後坦承犯行，態度尚可，所幸未造成其他用路人受有身體
    及財產上之損害，兼衡其自陳之智識程度及家庭生活經濟狀
    況及檢察官之具體求刑等一切情狀（涉及個人隱私，不予揭
    露，詳見本院卷第39頁），量處如主文所示之刑，以資懲儆
    。
據上論斷，應依刑事訴訟法第273 條之1 第1 項、第299 條第1
項前段，判決如主文。
本案經檢察官宋文宏提起公訴，檢察官呂乾坤到庭執行職務。
中    華    民    國   111    年    2     月    16    日
                  刑事第五庭    法  官  施君蓉
以上正本證明與原本無異。
如不服本判決應於收受送達後20日內向本院提出上訴書狀，並應
敘述具體理由；如未敘述上訴理由者，應於上訴期間屆滿後20日
內向本院補提理由書（均須按他造當事人之人數附繕本）「切勿
逕送上級法院」。
因疫情而遲誤不變期間，得向法院聲請回復原狀。
中    華    民    國   111    年    2     月    16    日
                                書記官  陳建志
【附錄本判決論罪科刑法條】
修正前刑法第185條之3第1項第1款
駕駛動力交通工具而有下列情形之一者，處2 年以下有期徒刑，
得併科20萬元以下罰金：
一、吐氣所含酒精濃度達每公升零點二五毫克或血液中酒精濃度
    達百分之零點零五以上。